ACORDAO-COMPLETO-2354692

ACÓRDÃO DE RELAÇÃO

ACÓRDÃO DE RELAÇÃO 9995/2019 ATA 34/2019 - PRIMEIRA CÂMARA

Acórdão 9995/2019-TCU-Primeira Câmara
VISTOS e relacionados estes autos de tomada de contas especial instaurada pelo Ministério do Turismo - Mtur em razão de omissão no dever de prestar contas dos recursos repassados à Empresa Brasileira de Turismo da Bahia S.A. - Bahiatursa, por força do Convênio Siconv 737565/2010, celebrado com o Ministério do Turismo, que teve por objetivo incentivar o turismo por meio do apoio ao projeto "Forró do Terreiro de Jesus",
Considerando que a tomada de contas especial foi instaurada em 29/10/2014 sem que fosse observada a entrega da documentação relativa à prestação de contas no Sistema Siconv em 12/9/2014, e, portanto, em data anterior à instauração do procedimento,
Considerando que em consulta ao sistema Siconv, a unidade instrutiva verificou que o convênio permanece na situação "Prestação de Contas enviada para Análise", e que, conforme arquivo com rol exemplificativo à peça 50, existem diversos documentos no sistema relativos à prestação de contas, na aba "Execução Convenente", tais como "processos de execução", "contratos", "documentos de liquidação" e "relatórios de execução", todos eles com datas de carregamento no sistema (upload) anteriores à instauração da TCE pelo MTur (16/3/2011, 9/9/2010, 1/12/2010, 3/1/2011, etc.) , ainda não analisados pelo concedente,
Considerando que diante desses fatos concluiu a secretaria falecerem os pressupostos de instauração da TCE, 
Considerando que o Tribunal tem entendido ser da competência primária do ente concedente decidir sobre a regularidade da aplicação dos recursos transferidos, conforme precedentes mencionados na instrução de peça 55, 
Considerando o pronunciamento da unidade técnica, segundo o qual diante da não caracterização da omissão no dever de prestar contas caberia a este Tribunal arquivar esta tomada de contas especial, sem julgamento de mérito, ante a ausência de pressupostos de constituição e de desenvolvimento válido e regular, determinando-se ao órgão concedente que analise a prestação de contas anteriormente apresentada, em prazo fixado (peças 55/56) ,
Considerando que além dessas proposições, alvitrou a secretaria por que o Tribunal realize o monitoramento da determinação com vistas à análise da prestação de contas,
Considerando que o Ministério Público/TCU se manifestou de acordo com essas proposições,
ACORDAM os Ministros do Tribunal de Contas da União, reunidos em Sessão de 1ª Câmara, por unanimidade, em arquivar a presente tomada de contas especial, sem julgamento de mérito, ante a ausência de pressupostos de constituição e de desenvolvimento válido e regular do processo, com fundamento no art. 1º, inciso I, da Lei 8.443/1992 c/c os arts. 169, inciso VI, e 212 do Regimento Interno do TCU, sem prejuízo das determinações constantes do subitem 1.8.1 deste acórdão,  e dar ciência desta deliberação ao Ministério do Turismo, aos responsáveis, bem como às Procuradoras da República Ana Paula Carneiro da Silva e Mirella de Carvalho Aguiar, autoras das solicitações protocoladas nos TCs Processo 035.469/2017-0 e Processo 003.666/2018-2.
1. Processo TC-Processo 019.339/2015-1 (TOMADA DE CONTAS ESPECIAL) 
	1.1. Apensos: Processo 003.666/2018-2 (SOLICITAÇÃO) ; Processo 035.469/2017-0 (SOLICITAÇÃO) 
	1.2. Responsáveis: Celso Zallio Coelho (XXX.277.365-XX) ; Empresa de Turismo da Bahia S.A - Bahiatursa Em Liquidação (15.225.014/0001-80) ; Emília Maria Salvador Silva (XXX.610.465-XX) ; Fernando César Ferrero (XXX.608.128-XX) ; Rosana Decat França (XXX.741.371-XX) ; Weslen Sandro Moreira Santos (XXX.810.425-XX) 
	1.3. Órgão/Entidade: Entidades/órgãos do Governo do Estado da Bahia; Ministério do Turismo (vinculador) 
	1.4. Relator: Ministro-Substituto Augusto Sherman Cavalcanti
	1.5. Representante do Ministério Público: Procurador Rodrigo Medeiros de Lima
	1.6. Unidade Técnica: Secretaria de Controle Externo de Tomada de Contas Especial (SecexTCE) .
	1.7. Representação legal: Daniel Cesar França Athayde de Almeida (15.712/OAB-BA) e outros, representando Rosana Decat França. 
	1.8. Determinações/Recomendações/Orientações:
	1.8.1. determinar ao Ministério do Turismo que, no prazo de 90 (noventa) dias, analise os documentos apresentados a título de prestação de contas do Convênio 737565/2010, constantes do Siconv e das peças 43-48 dos presentes autos, e se manifeste de forma conclusiva a respeito da boa e regular aplicação dos recursos federais repassados à entidade convenente, com análise da prestação de contas no prazo determinado pela legislação, nos termos dos arts. 75 e 76 da Portaria Interministerial 507/2011, e, caso permaneça o indicativo de débito, instaure novo procedimento de Tomada de Contas Especial, com posterior encaminhamento à Secretaria Federal de Controle Interno da CGU, informando a este Tribunal os procedimentos adotados para cumprimento da determinação, e
	1.8.2. determinar à Secex-TCE que:
	1.8.2.1. monitore o cumprimento da determinação constante do item anterior;
	1.8.2.2. encaminhe cópia das peças 43-48, da instrução e pareceres exarados nestes autos, bem como deste acórdão, ao Ministério do Turismo, para subsidiar o atendimento da deliberação.

Primeira Câmara

Celso Zallio Coelho (XXX.277.365-XX); Empresa de Turismo da Bahia S.A - Bahiatursa Em Liquidação (15.225.014/0001-80); Emília Maria Salvador Silva (XXX.610.465-XX); Fernando César Ferrero (XXX.608.128-XX); Rosana Decat França (XXX.741.371-XX); Weslen Sandro Moreira Santos (XXX.810.425-XX)

ACORDAO-COMPLETO-2554505

Acórdão de Relação 10235/2022 - Primeira Câmara

Acórdão de Relação

ACORDAO-COMPLETO-2524881

Acórdão de Relação 195/2022 - Primeira Câmara

ACORDAO-COMPLETO-2508006

Acórdão 15190/2021 - Primeira Câmara

AUGUSTO SHERMAN

Daniel Cesar França Athayde de Almeida (15.712/OAB-BA) e outros, representando Rosana Decat França.

Procurador Rodrigo Medeiros de Lima

TOMADA DE CONTAS ESPECIAL (TCE)

Secretaria de Controle Externo de Tomada de Contas Especial (SecexTCE).